Atividade Avaliativa 1
Disciplina: Estatística
Unidade 1
Professora: Julienne Fujii
Aluno: Marcelo Cunha

Considere as seguintes variáveis:

(A) idade

(E) tempo gasto diariamente no estudo

(B) nível de escolaridade

(F) distância de casa à escola

(C) sexo

(G) local de estudo

(D) nota na disciplina de estatística

(H) número de irmãos

Das variáveis indicadas, quais são quantitativas?

A, B , D, F, H.

A, D, F, H.

A, D, E, F, H. (Quantitativas)

A, B, D, E, F, H.
 




Questão 2:
Com base nos dados das tabelas marque a alternativa INCORRETA:

Grupo de escolhas da pergunta

-16% dos operários especializados trocaram de 4 a 5 vezes de emprego nos últimos três anos.

-Devemos calcular as frequências relativas (%) para realizar comparações entre as duas tabelas.

-59% dos operários não especializados trocaram de 1 a 3 vezes de emprego nos últimos três anos.

-Os operários especializados trocaram mais vezes de emprego nos últimos três anos do que os operários não especializados. (INCORRETA)


Número de Empregados  Não Especializados

```{r}
library(dplyr)
dados <- c(106,222, 222, 338,338,338, 292, 292, 292, 292, 164, 164, 164, 164, 164)
numEmprego <- c(1,2,3,4,5)
numEmpregadosMudaramEmprego <- c(106,222,338,292,164)
empregados <- c(106,222, 222, 338,338,338, 292, 292, 292, 292, 164, 164, 164, 164, 164)
totalEmpregados <-sum(numEmpregadosMudaramEmprego)



for(i in 1:5)
  {
  freq[i] <- ((numEmpregadosMudaramEmprego[i] / totalEmpregados)*100)
  numEmprego[i]
  if(i==1)
  {
      freqAcumulada[i] <-freq[i]
  }
  else
  {
        freqAcumulada[i]<- freq[i] + freqAcumulada[i-1]
  }
}

tabela <-data.frame(numEmprego,numEmpregadosMudaramEmprego,freq, freqAcumulada)
tabela

```
Número de Empregados Especializados
```{r}
numEmprego <- c(1,2,3,4,5)
numEmpregadosMudaramEmprego <- c(210,342,109,91,35)
empregados <- c(210,342,342,109,109,109,91,91,91,91,35,35,35,35,35)
totalEmpregados <-sum(numEmpregadosMudaramEmprego)



for(i in 1:5)
  {
  freq[i] <- ((numEmpregadosMudaramEmprego[i] / totalEmpregados)*100)
  numEmprego[i]
  if(i==1)
  {
      freqAcumulada[i] <-freq[i]
  }
  else
  {
        freqAcumulada[i]<- freq[i] + freqAcumulada[i-1]
  }
}

tabela <-data.frame(numEmprego,numEmpregadosMudaramEmprego,freq, freqAcumulada)
tabela
```



Questão 3:

A tabela de contingência a seguir mostra a distribuição dos casos de intoxicação e envenenamento humanos por sexo em um determinado município nos meses de dezembro/2001 e janeiro/2002.

 

Causa da intoxicação e envenenamento

Sexo

Total

Masculino

Feminino

Medicamentos

13

18

31

Animais peçonhentos

25

14

39

Químicos

19

12

31

Produtos domésticos

7

7

14

Plantas

3

3

6

Intoxicações alimentares

2

1

3

Total

69

55

124

Com base nos dados da tabela marque a alternativa INCORRETA:

-Entre os casos de intoxicação e envenenamento identificados, 67% foram em pessoas do sexo masculino com intoxicações alimentares. (INCORRETA)

-Entre os casos de intoxicação e envenenamento identificados, 11% foram com produtos domésticos.

-Entre as pessoas do sexo feminino, 33% foram intoxicadas e envenenadas por medicamentos.

-Entre os casos de intoxicação e envenenamento por animais peçonhentos, 64% foram em pessoas do sexo masculino.
